---
title: "Adolescent stress data analysis"
author: "Tamas Nagy"
date: "3/12/2021"
output: html_document
editor_options: 
  chunk_output_type: console
---

```{r setup, include=FALSE}
knitr::opts_chunk$set(echo = FALSE, warning = FALSE)

library(tidyverse)
library(haven)
library(janitor)
library(lmerTest)
library(performance)
library(easystats)
library(here)
library(sjPlot)

theme_set(theme_light())
```

```{r}
trauma_spss <- read_spss(here("data/final_data_table.sav"))
hrv_wide <- read_csv(here("data/4_summarised/hrv_wide.csv"))

# trauma_spss %>% names()

# Create datasets to analyze and vizualize
trauma <- 
    trauma_spss %>% 
    filter(str_trim(KOD) != "") %>% 
    select(-(rmssd_AAP_1:meanhr_PUZZLE_5)) %>% 
    mutate(id = str_trim(KOD) %>% 
                str_pad(width = 3, pad = "0", side = "left") %>% 
                paste0(., "S"),
           sex = if_else(sex_0_1 == 0, "female", "male")) %>% 
    select(id, 
           sex, 
           age = eletkor, 
           trauma_sum = TotTrauma_all_GY,
           minRT:Incong_acc,
           FAC1_6:FAC3_6) %>% 
  left_join(hrv_wide, by = c("id")) %>% 
  sjlabelled::zap_labels()
    
trauma_long <-
    trauma %>% 
    pivot_longer(cols = rmssd_AAP_1:meanhr_PUZZLE_9, 
                 values_drop_na = TRUE) %>% 
    separate(name, c("measure", "task", "trial"), sep = "_", convert = TRUE) %>% 
    arrange(id, measure, task, trial) %>% 
    mutate(trial = factor(trial)) 

trauma_tidy <- 
    trauma_long %>% 
    pivot_wider(names_from = "measure", values_from = "value")

trauma_bl <-
  trauma_tidy %>% 
  filter(trial == 1, task == "AAP")

```


```{r}
# - factor1, factor2, factor3 a három trauma faktor, az első és másodikból szerepel transzformált változat is (tr_fac1 és tr_fac2). az első alapból normáleloszlású volt, a transzformációval együtt mindhárom
# - TotTrauma_all_GY néven van az össztrauma pontszám
# 
# Kimásoltam a Figyelmihálózat-teszt leírását. A 6 változó dőlt betűvel van írva.
# 
# A figyelmi funkció működését hat változó mutatja (7. Táblázat).


# - A minimum reakcióidő jelezheti az impulzivitás mértékét a résztvevő válaszadásában, minél kisebb a minimum, annál rövidebb idő alatt reagál az inger bemutatását követően.
# - Az átlagos reakcióidő azt mutatja, hogy a vizsgálati személy összességében milyen sebességgel reagál az ingerekre, minél magasabb az érték, annál lassabb a reakció. A feladatban felmérésre került a három figyelmi hálózat.
# - Az éberség a jelzőinger nélküli és a dupla jelzőinger feltételek közti reakcióidő különbséget mutatja, minél nagyobb az érték, annál rosszabb a teljesítmény.
# - Az orientáció a központi jelzőinger és a téri jelzőinger feltételek közti eltérést mutatja, értékének növekedése szintén a teljesítmény romlását jelzi.
# - A végrehajtó kontroll értékének növekedése azt jelzi, hogy mennyire zavarják össze a résztvevőt az inkongruens ingerek (az inkongruens és kongruens próbák összehasonlítása alapján). Minél nagyobb az értéke, annál gyengébb a végrehajtó kontroll működése.
# - Végül, az inkongruens helyzetben adott helyes válaszok arányának növekedése a teljesítmény javulására utal: minél nagyobb az érték, annál több helyes választ adott a személy az inkongruens feltételben (amikor az elterelő inger a célingerrel ellentétes irányba mutat).
```


# The effect of tasks

Both task had a significant effect on RMSSD and HR (see stats below).

```{r}
# Visualize data
trauma_long %>% 
    group_by(measure, task, trial) %>% 
    summarise(avg_metric = mean(value),
              se_metric = sd(value)/sqrt(n()), 
              .groups = "drop") %>% 
    ggplot() +
    aes(x = trial, y = avg_metric, 
        ymin = avg_metric - se_metric, ymax = avg_metric + se_metric,
        group = task, color = measure) +
    geom_pointrange() +
    geom_line() +
    facet_grid(measure ~ task, scales = "free")
```

## RMSSD 

Compared to the baseline, both tasks were associated with significant decrease in RMSSD

```{r results = "asis"}
trauma_rmssd_aap <-
  filter(trauma_tidy, task == "AAP") %>% 
  lmer(rmssd ~ trial + sex + age + (1|id), 
     data = .)

trauma_rmssd_puzzle <-
  filter(trauma_tidy, task == "PUZZLE") %>% 
  lmer(rmssd ~ trial + sex + age + (1|id), 
   data = .)


tab_model(trauma_rmssd_aap, trauma_rmssd_puzzle, 
          dv.labels = c("AAP", "PUZZLE")
          )
    
```

## HR 

Compared to the baseline, both tasks were associated with significant increase in HR.

```{r}
trauma_hr_aap <-
  filter(trauma_tidy, task == "AAP") %>% 
  lmer(meanhr ~ trial + sex + age + (1|id), 
     data = .)

trauma_hr_puzzle <-
filter(trauma_tidy, task == "PUZZLE") %>% 
lmer(meanhr ~ trial + sex + age + (1|id), 
 data = .)

tab_model(trauma_hr_aap, trauma_hr_puzzle, 
          dv.labels = c("AAP", "PUZZLE"))

```



# The effect of task and trauma
## RMSSD

```{r }
trauma_rmssd <-
    lmer(rmssd ~ task * scale(trauma_sum) + sex + age + (1|id) + (1|trial), 
     data = trauma_tidy)

tab_model(trauma_rmssd)

```

- The main effect of tasks shows that RMSSD is lower for the PUZZLE task than for the AAP task.
- The interaction between task and trauma shows that those with higher trauma showed a lower RMSSD in the PUZZLE task than in the AAP task.

```{r}
trauma_tidy %>% 
    drop_na(trauma_sum) %>% 
    group_by(id, task, trauma_sum, age, sex) %>% 
    summarise(avg_rmssd = mean(rmssd),
              avg_hr = mean(meanhr), 
              .groups = "drop") %>% 
    ggplot() +
    aes(x = (trauma_sum), y = avg_rmssd, color = task) +
    geom_point() +
    geom_smooth(method = "lm") +
    facet_wrap(~task) +
    labs(x = "Sum Trauma", y = "RMSSD",
         title = "Interaction of task and trauma score",
         subtitle = "The plot shows that those with higher trauma score had a lower RMSSD in the PUZZLE task than in the AAP task")
```

## HR

```{r }
trauma_hr <-
    lmer(meanhr ~ task * scale(trauma_sum) + sex + age + (1|id) + (1|trial), 
     data = trauma_tidy)

tab_model(trauma_hr)

```

- There are no signicant effects in heart rate by task and trauma score.

```{r}
trauma_tidy %>% 
    drop_na(trauma_sum) %>% 
    group_by(id, task, trauma_sum, age, sex) %>% 
    summarise(avg_rmssd = mean(rmssd),
              avg_hr = mean(meanhr), 
              .groups = "drop") %>% 
    ggplot() +
    aes(x = (trauma_sum), y = avg_hr, color = task) +
    geom_point() +
    geom_smooth(method = "lm") +
    facet_wrap(~task) +
    labs(x = "Sum Trauma", y = "RMSSD",
         title = "Interaction of task and trauma score",
         subtitle = "The plot shows that those with higher trauma score had a lower RMSSD in the PUZZLE task than in the AAP task")
```

# Exploratory analysis

## Correlation between AAP baseline HR and RMSSD with trauma, and attention variables. {.tabset}

### Pairs plot for correlation

```{r warning=FALSE, message=FALSE}
trauma_bl %>% 
  select(trauma_sum:Incong_acc, rmssd, meanhr) %>% 
  GGally::ggpairs()

```

### Statistical tests for the correlation

We corrected the p-values using FDR correction.

```{r}
trauma_bl %>% 
  select(trauma_sum:Incong_acc, rmssd, meanhr) %>% 
  correlation::correlation(p_adjust = "fdr", robust = TRUE) %>% 
  knitr::kable()
```  

# Trauma and attention
## HR/RMSSD moderates the association between trauma and attention

There is not observable moderating effect.

```{r}
# a HR moderálta a trauma és a figyelmi működés kapcsolatát. Illetve Tinajero et al (2020) azt  találták, hogy a stresszreguláció mediálta a trauma és a figylemi teljesítmény közti összefüggést.

# Amit én már megtaláltam, az az h a trauma moderálja (1. trauma faktor a változó) a stresszreguláció (AAP baseline RMSSD és Puzzle baseline RMSSD-vel is kijött) és a figylemi teljesítmény (orienting) közti kapcsolatot.

ori_hr <-
  trauma_bl %>% 
  lm(scale(Ori) ~ scale(meanhr) * scale(FAC1_6), data = .) 

ori_rmssd <-
  trauma_bl %>% 
  lm(scale(Ori) ~ scale(rmssd) * scale(FAC1_6), data = .) 
  
tab_model(ori_hr, ori_rmssd, 
          dv.labels = c("Orienting (HR)", "Orienting (RMSSD)"),
          robust = TRUE)

check_model(ori_hr)

```

```{r}

trauma_bl %>% 
  ggplot() +
  aes(y = Ori, x = rmssd, color = FAC1_6) +
  geom_point(size = 2)

```








